臺灣基隆地方法院刑事判決　　　　　　　 93年度訴字第784號
公　訴　人　臺灣基隆地方法院檢察署檢察官
被　　　告　戊○○
選任辯護人　黃憲男律師
上列被告因毒品危害防制條例案件，經檢察官提起公訴（93年度
偵字第3636號），及移送併辦（93年度偵字第4001號），本院判
決如下：
    主  文
戊○○連續販賣第二級毒品，處有期徒刑伍年陸月。因犯罪所得
之財物新台幣壹萬肆仟柒佰元沒收之，如全部或一部不能沒收時
，以其財產抵償之，供犯罪所用之0000000000門號之手機壹支（
僅限於機體本身，不及於SIM卡）沒收之，如全部或一部不能沒
收時，追徵其價額。
    事  實
一、戊○○於民國九十三年五月至八月間向己○○等人購買安非
    他命，以解己之安非他命毒癮，並兼販賣安非他命牟利。嗣
    戊○○基於販賣第二級毒品安非他命之概括犯意，以其所有
    0000000000門號之手機以聯絡安非他命之買賣事項：(1)、約
    自九十三年五月卅日起至同年六月十七日止（起訴書記載自
    九十三年五月中旬起至七月中旬止，容有錯誤），以該門號
    手機與甲○○使用之0000000000門號手機取得連繫，約定地
    點及價格，在基隆市安樂區大武崙地區之滿克超市附近、同
    市○○區○○街四六二之二號八樓（即巴塞隆納社區）之甲○○住所附近等處，以每包安非他命約0.5公克、每包新台
    幣（下同）一千元之價格販賣予甲○○，約五次；(2)、又其
    約自九十三年五月間起至同年九月中旬止，以其前開門號手
    機與丁○○使用之0000000000門號手機取得連繫，約定地點
    及價格，在戊○○位在臺北縣淡水鎮○○路216巷19 號5樓
    之住處、基隆長庚醫院附近，以每包安非他命約0.1 至0.2
    公克不等、每包一千元之價格販賣予丁○○共計約九次，以
    重量為0.1或0.2公克、價格為七百元之安非他命一包販賣予
    丁○○一次。
二、嗣警方接獲線報，向臺灣基隆地方法院檢察署檢察官申請核
    發監聽票監聽戊○○前開0000000000門號之通聯內容，再於
    九十三年九月廿七日向本院申請核發戊○○、甲○○、譚美
    美（搜索當日譚美美不在應受搜索地點，未能搜獲證物）之
    搜索票，警方先於九十三年九月卅日上午九時十五分許，在
    台北縣淡水鎮○○路十二號「巨星專營剪燙美髮店」前持搜
    索票尋獲戊○○，在戊○○帶領下，前往搜索地點即其位在
    臺北縣淡水鎮○○路216巷19號5樓之住處搜索，扣得針筒二
    支、止血帶五條、安非他命吸食器一組、玻璃球吸食器四個
    、分裝帶二大包，警方再於同日上午十時卅分許，持搜索票
    至甲○○位在基隆市○○區○○街四六二之二號八樓之住處
    搜索，雖未扣獲證物，然其主動供出其有吸食安非他命，而
    安非他命係向戊○○購買，並配合警方採尿送驗（經鑑驗呈
    安非他命陽性反應），戊○○雖在警訊中未坦承販賣安非他
    命予甲○○，然供承幫甲○○調安非他命，然主動供出其幫
    甲○○調之安非他命均係向己○○等人所購得，警方在之前
    之電話監聽中雖掌握戊○○向綽號「大象」之男子購買安非
    他命，然未能得知「大象」之真實姓名年籍（因其使用王八
    卡與戊○○通話），經戊○○之警訊供述乃知「大象」即己○○，警方乃於九十三年十一月十日下午三時許，至己○○
    位在基隆市○○區○○街八六號四樓之居所搜索，在己○○
    之長褲口袋內扣得以女用黑襪包裹之海洛因一包（毛重０．
    五公克）、安非他命一中包、八小包（共毛重二七．四公克
    ）、吸食器一組、酒精燈一個、葡萄糖粉一罐。警方又於九
    十三年十月七日持搜索票至丁○○位在台北市松山區○○○
    路一七巷三九號四樓之住處搜索，雖未扣得證物，然其主動
    供出其有吸食安非他命，而安非他命係向戊○○購買，並配
    合警方採尿送驗（經鑑驗呈安非他命陽性反應）。
三、案經臺北市政府警察局刑事警察大隊報請臺灣基隆地方法院
    檢察署偵查起訴及移送併辦。
        理  由
一、訊據被告戊○○固不否認認識甲○○、丁○○，然其矢口否
    認上開犯行，辯稱：（一）伊係無償幫甲○○調取安非他命
    ；（二）約於九十三年六、七月間，丁○○曾開車載伊到基
    隆市○○路巷子裡的「秀山莊」ＨＯＴＥＬ裡面找綽號「大
    象」己○○，到該處後由伊下車，並且打電話給己○○，叫
    己○○下來，事先丁○○拿一千元給伊，叫伊向己○○買一
    小包安非他命，己○○下來之後伊有交一千元給己○○，並
    拿到安非他命，伊再轉交給丁○○，另外還有一次亦係在九
    十三年六、七月份，丁○○有載伊去己○○在樹林市○○路
    某處之租居所找己○○，伊先打電話給己○○之手機000000
    0000，向己○○說要跟其買安非他命，渠等到達後，由伊打
    電話向己○○告知渠等已經到了，叫己○○出來，本次伊沒
    有向丁○○拿錢，伊係留在車子裡等丁○○，丁○○則一人
    下車向己○○買安非他命，因此，伊並未販賣安非他命予丁○○，僅係幫忙調貨而已云云。惟查：
(一)、台北市政府警察局刑事警察大隊（重案組偵查員丙○○）經
    製作被告所有之0000000000門號之通聯譯文（包括雙向通聯
    紀錄）一本在卷可稽，並提出該門號通聯之二捲錄音帶，本
    院將之複製後交辯護人，嗣經辯護人根據錄音帶整理通聯譯
    文附卷，辯護人整理之通聯譯文內容核與台北市政府警察局
    所製作之通聯譯文內容大致相符，又警方係依臺灣基隆地方
    法院檢察署依法核發之通訊監察書進行本件電話監聽，此有
    通訊監察書三份附卷可憑，是以，前開通聯譯文自有證據能
    力，辯護人主張該通聯譯文無證據能力，自有誤會，核先敘
    明。
(二)、依前開通聯譯文顯示，綽號「阿宏」之甲○○係使用000000
    0000門號與被告相互連絡（下述係通聯譯文之意旨，非逐字
    記載）：(1)、九十三年五月卅日凌晨零時一分十二秒，甲○○電話連絡被告，甲○○表示要買一千元（一張）安非他命
    ，被告約甲○○至隆市安樂區大武崙地區之滿克超市附近交
    易安非他命。(2)、九十三年六月三日凌晨三時卅四分卅七秒
    ，甲○○電話連絡被告，甲○○表示要買一千元（一張）安
    非他命，被告約甲○○至甲○○位在基隆市中正區巴塞隆社
    區住處附近交易。(3)、九十三年六月十日晚間十時十八分卅
    二秒，甲○○電話連絡被告，二人約定等會兒交易安非他命
    ，甲○○表示向被告買的比較貴，被告表示不會，買一千元
    （一張）亦可，又表示一千元係不含袋０．五公克，被告詢
    問甲○○是否有現金，甲○○表示有。同年月日晚間十時廿
    三分五十三秒，甲○○打電話詢問被告二千元可以買多少，
    被告表示可以買一公克（由0000000000門號通聯紀錄顯示，
    被告通話時之基地台位址在基隆市○○街）。(4)、九十三年
    六月十一日凌晨零時卅一分五十八秒，甲○○打電話連絡被
    告，要向買被告買一千元安非他命，被告表示廿分鐘以內到
    交易地點。(5)、九十三年六月十五日晚間十一時十八分五十
    九秒，甲○○打電話連絡被告，要向買被告買一千元（一張
    ）安非他命（硬的），向被告詢問一千元可買多少，被告表
    示可買含袋０．五公克之安非他命，甲○○抱怨如此扣掉袋
    重豈不是僅剩０．三公克，被告表示不然甲○○可向別人購
    買，甲○○最終仍願向被告購買。(6)、九十三年六月十七日
    晚間十一時四十三分十六秒，甲○○詢問被告有無安非他命
    ，被告表示還剩一千元之安非他命，係整塊的、質地好的安
    非他命。
(三)、證人甲○○雖經本院三次合法傳喚未到庭，並經本院核發拘
    票拘提無著（此有傳票送達回證三紙、拘票執行報告一紙附
    卷可稽），然據其於九十三年十月廿一日接受檢察官偵訊時
    證稱其於九十三年五月至七月，大約向被告買過四、五次安
    非他命（嗣又陳稱不記得是否被告於警訊自行供承之三次，
    因其不太記得詳細次數），當時伊之手機號碼是0000000000
    ，伊係將錢直接交給被告，被告係將安非他命拿至伊位在市
    中正區○○街四六二之二號八樓之住處給伊等語，此等證詞
    核與前開(一)所述之被告與甲○○之通聯譯文內容大致相符；
    再者，通聯譯文雖顯示被告有前開六次販賣安非他命予甲○○之紀錄，然該等通聯並無法顯示其二人約好交易內容後，
    是否果有進行交易，因之，證人甲○○所陳之向被告買過四
    、五次安非他命尚與事實未足構成扞挌，況證人甲○○本亦
    說明因時間關係其已未能清楚記憶九十三年五月至七月間之
    確實交易次數，本院亦因此認定渠二人交易次數為約五次；
    又證人甲○○雖僅能記憶在其前開住處交易安非他命，然由
    前開0000000000門號通聯紀錄顯示，九十三年六月十日晚間
    十時十八分卅二秒、同年月日晚間十時廿三分五十三秒，被
    告與甲○○通話時，被告之基地台位址係在基隆市○○街，
    即甲○○之住處附近，益可證證人甲○○雖未能記憶全部之
    交易地點，然其中實包括甲○○位在中正區○○街四六二之
    二號八樓之住處；又依九十三年六月三日凌晨三時卅四分卅
    七秒之通聯顯示，被告與甲○○即在甲○○位在巴塞隆納社
    區附近交易毒品。辯護人以證人甲○○在警訊時證稱被告拿
    安非他命至甲○○住處附近交易，而在偵訊時證稱被告拿安
    非他命至甲○○住處交易，二者不符，因之證人甲○○之偵
    訊證詞無證據能力云云，然該二者實無何等出入，辯護人執
    語意學以爭執證據能力，殊無足採，況證人之證詞可信性如
    何，須與其他證據綜合全體觀察以判定之，本院經將證人甲○○之前開偵訊證詞與前開通聯譯文比對分析結果，認證人
    甲○○之偵訊證詞非惟無顯有不可信之情況，反顯有可信之
    情形，依刑事訴訟法第一百五十九條之二之規定，證人甲○○之偵訊證詞，當然有證據能力，且亦有證據價值。
(四)、證人丁○○於本院九十四年三月十日審理時，在接受蒞庭檢
    察官詰問時證稱其確於九十三年十一月十六日接受檢察官偵
    訊時表示被告有向伊借錢，伊亦有向被告以每次一千元或五
    百元向被告買十次左右之安非他命等語，又承辦檢察官問訊
    時，均有給伊機會解釋監聽譯文之內容，嗣本院提示前開通
    聯譯文並請製作該譯文之偵查員丙○○當庭向其說明譯文，
    其續證稱該譯文中所記載其與被告之通話內容，確係伊和被
    告之通話紀錄，伊當時用0000000000門號手機與被告連絡，
    伊直接問被告有無賣硬的（即安非他命），被告叫伊過去被
    告淡水住處交易，伊過去找被告，被告將安非他命拿給伊，
    伊則交錢予被告，伊第一次向被告買安非他命之時間係在警
    方九十三年五月下旬監聽被告0000000000門號之前，伊之前
    說伊最後一次向被告買安非他命之時間為九十三年十月三日
    是記錯了，最後一次應大約在被告接受觀察勒戒之前半個月
    左右，詳細日期伊記不起來，伊亦不知道被告接受觀察勒戒
    之事，伊於九十三年七月廿八日晚間五、六時許與被告電話
    通聯之最後結果係商定以其身上僅有之七百元向被告購買安
    非他命，伊其他九次向被告購買安非他命都是以一千元購買
    ，伊每次購買之重量約為0.1至0.2公克左右等語。
(五)、依前開通聯譯文顯示：(1)、九十三年七月廿八日下午五時五
    分廿六秒，丁○○電話詢問被告有無硬的，被告表示有，並
    要求丁○○帶錢過來，丁○○表示要拿五百元給被告，被告
    表示五百元是給昨天的，最好是帶一千元過來；同日晚間六
    時四十六分五十九秒，被告問丁○○怎麼還沒過來，並要丁○○帶一千元過來基隆，後來討價還價達成以七百元成交；
    同日晚間七時卅七分四十五秒、七時四十九分十秒，丁○○
    問被告在基隆何處，被告表示在基隆長庚醫院附近，並具體
    指示丁○○開車如何走，同日晚間八時十七分卅二秒，被告
    表示馬上下去與已到達之丁○○交易。(2)、九十三年八月二
    日下午五時五分卅一秒，己○○電話連絡被告表示其人在樹
    林、三峽一帶，被告表示要請鄰居（即丁○○）載伊過去找
    己○○，這樣就不要花計程車資，伊會請丁○○一點東西（
    安非他命），己○○表示其以前都是賣給買的量較大的買主
    ，現在的買主買的量都較小，其要求被告幫其找下游買主；
    自該日晚間九時一分五秒起至十時四十四分卅秒，被告要求
    已經自伊淡水住處離開之丁○○、乙○○開車轉回伊之住處
    載伊，丁○○、乙○○後轉回被告住處載被告前往己○○在
    樹林市○○路○段之住處，路途中並詢問己○○路如何走，
    到達後，被告先上去己○○住處，再電話連絡丁○○，要丁○○上去己○○住處用安非他命，並要乙○○在車上顧被告
    之小孩，此通聯內容並經證人乙○○於本院九十四年三月十
    日審理時確認在案，其證稱該次有聽到丁○○說要去找大象
    拿硬的（其並證稱有透過被告買過二、三次海洛因，每次買
    一千元）。由前開通聯譯文(1)可知，被告確有販賣安非他命
    予證人丁○○，亦可證明證人丁○○之前開(四)之證詞確與真
    實相符，辯護人僅因證人丁○○於警、偵訊時因記憶錯誤，
    而將其向被告購買安非他命之最後時間誤稱為九十三年十月
    三日（被告於九十三年十月一日入台灣士林看守所執行觀察
    勒戒，此有公訴人提出之該所九十四年二月廿一日士所總字
    第0940000552號函及其附件可憑），即謂被告在偵訊時所稱
    向被告購買安非他命之全般證詞均因顯有不可信之情況，而
    無證據能力云云，亦同係忽略證據應綜合全體觀察以判定而
    產生之誤解，況本院所採之證人丁○○之證詞，係前開(四)其
    於本院之審理證詞。又由前開通聯譯文(2)可知，己○○確係
    被告毒品之上游；另由九十三年八月六日晚間八時四分五十
    七秒、同年八月八日下午四時四分十五秒、同年八月八日晚
    間十時十分卅三秒、同年八月九日凌晨零時卅九分廿三秒之
    前開通聯譯文內容，亦同可證明己○○販賣安非他命，而由
    被告幫忙找下游之事實，被告不可能為他人免費調貨，彰彰
    明甚。
(六)、再依前開通聯譯文顯示：九十三年五月廿六日廿三時廿七分
    零二秒（該次通聯譯文見93年度偵字第4001號卷第六八頁）
    綽號「阿義」者詢問被告硬的（安非他命）一兩多少錢，被
    告稱如其要的話算四萬二千元，後又改稱四萬一千元；九十
    三年六月十八日下午二時廿七分四十二秒，被告與綽號「小
    羅」之某男子聯絡，被告稱小羅拿給其之硬的安非他命不夠
    ，只有給其卅三．四五公克，扣掉袋子等於卅二．八或卅二
    ．五五公克而已，所以小羅還差其二克半；由是可知，被告
    於九十三年五、六月間所購進之安非他命數量動輒以「兩」
    計，其當然係以牟利之意圖而再去找下線，斷無作無本生意
    之可能。
(七)、被告於九十三年九月卅日接受內勤檢察官偵訊時自白其自九
    十三年五月間至七月中旬，販賣安非他命予甲○○三次，該
    三次均是在甲○○位在巴塞隆納社區之住處販賣的等語，此
    核屬被告對於本件犯罪事實之部分自白，且該部分自白核與
    本院前開查核之事證相符，依刑事訴訟法第一百五十六條第
    一項、第二項之規定，自有證據能力，辯護人陳稱內勤檢察
    官一開始就問被告是否自九十三年五月間開始販賣安非他命
    予不特定人可能會誤導被告，因之，被告前開部分自白無證
    能力云云，本院歉難贊同，況內勤檢察官該等訊問方式本亦
    無何不妥，被告如認無販賣事實，即可斷然否認之，並陳述
    如警訊、本院審理時之幫甲○○調貨、無賺取差價之辯詞，
    內勤檢察官之訊問並非屬誘導訊問之不正方法。
(八)、證人甲○○、丁○○為警查獲後，經警採尿送驗，渠二人之
    尿液均呈安非他命陽性反應，此有台灣尖端先進生技醫藥股
    份有限公司濫用藥物檢驗報告二紙存卷足參。是渠等所證向
    被告購買安非他命施用，尚無瑕疵可指。
(九)、警方雖向臺灣基隆地方法院檢察署檢察官申請核發卷附自九
    十三年五月廿六日起至同年八月十二日止之監聽票監聽被告
    前開0000000000門號之通聯內容，又依監聽之結果，於九十
    三年九月廿七日向本院申請核發被告、甲○○、譚美美之搜
    索票，並在向本院提出該項申請時即提出「戊○○販毒集團
    組織圖」，此均可見九十三年度警聲搜字第一一四九號卷，
    然依該卷卷附之「戊○○販毒集團組織圖」及通聯譯文顯示
    ，警方該時僅知被告之毒品上游之一為綽號「大象」之男子
    ，然該「大象」係使用登記羅榮富名下之0000000000門號，
    且警方亦不知「大象」其名（標示為「姓名不詳」），至警
    方於九十三年九月卅日上午九時十五分許，搜索逮捕被告後
    ，被告即在該日下午二時卅五分許之警訊筆錄中供出其安非
    他命上源為綽號「大象」之己○○，並供出其年籍資料，警
    方乃得於九十三年十一月十日下午三時許，至己○○位在基
    隆市○○區○○街八六號四樓之居所搜索，在己○○之長褲
    口袋內扣得以女用黑襪包裹之海洛因一包（毛重０．五公克
    ）、安非他命一中包、八小包（共毛重二七．四公克）、吸
    食器一組、酒精燈一個、葡萄糖粉一罐（此有卷附之台北市
    政府警察局刑事案件移送書、己○○之尿液鑑驗報告、扣押
    物品清單各一紙、贓證物品清單二紙、內政部警政署刑事警
    察局所作安非他命鑑驗之鑑驗通知書一紙附卷可稽），己○○並經警方移送法辦，而由臺灣基隆地方法院檢察署現以九
    十四年度偵字第二六０號案件偵辦中，此有台灣高等法院被
    告全國前案紀錄表一紙可憑，復經證人丙○○於本院九十四
    年四月廿八日審理時證述屬實，是被告自符毒品危害防制條
    例第十七條所定，犯販賣第二級毒品罪而供出毒品來源因而
    破獲者。另被告尚有供陳其之毒品上源尚有余子青、譚美美
    ，然該二人尚未為檢、警破獲，自不得僅因被告供陳，即遽
    指該二人確為被告之毒品上源，併此敘明。
    綜上，被告所辯無非臨訟卸責之詞，無足採信，此外，復有
    各電信公司提供之門號使用人資料存卷足考，本件事證明確
    ，被告上開犯行足堪認定。
二、核被告如事實欄一之所為，係犯毒品危害防制條例第四條第
    二項之販賣第二級毒品罪。被告持有第二級毒品安非他命之
    低度行為，已為販賣之高度行為所吸收，不另論罪。被告前
    後多次犯行，時間緊接，所犯又係構成要件相同之罪名，顯
    基於概括犯意為之，為連續犯，以一罪論，並應依刑法第五
    十六條之規定加重其刑，然法定本刑為無期徒刑之部分則不
    得再加重；公訴人雖未起訴事實欄一(2)之部分，亦僅起訴被
    告販賣安非他命予甲○○三次之犯行，然未起訴部分既與已
    起訴部分具有連續犯裁判上一罪之關係，自在本院得一併審
    判之範圍內；又公訴人起訴書指訴被告自九十三年五月中旬
    起至七月中旬止，販賣安非他命予甲○○，此與本院認定被
    告係自九十三年五月卅日起至同年六月十七日止販賣安非他
    命予甲○○容有不同，除應予更正外，並對公訴人起訴之前
    開期間超出本院認定之前開期間者，不另為無罪之諭知；再
    檢察官移送併辦意旨指訴被告自九十一年初起至九十三年十
    月三日廿一時許止販賣安非他命予丁○○，與本院認定被告
    係自九十三年五月間起至同年九月中旬止販賣安非他命予丁○○亦有不同，除應予更正外，移送併辦意旨所指之前開期
    間超出本院認定範圍者，應退回檢察官另行偵辦。又被告犯
    販賣第二級毒品罪而供出毒品來源因而破獲，應依毒品危害
    防制條例第十七條之規定減輕其刑，並先加而後減。爰審酌
    被告販賣安非他命對社會及國人健康危害甚大、本次販賣安
    非他命之數量、次數、價格、犯罪手段、犯後態度等一切情
    狀，量處如主文所示之刑。被告以每次一包、一包一千元之
    價格販賣安非他命予甲○○約五次，以每次一包、一包一千
    元之價格販賣安非他命予丁○○九次，以每次一包、一包七
    百元之價格販賣安非他命予丁○○一次，依罪疑惟輕之法理
    計算被告因犯罪所得之財物，共為一萬四千七百元（1000元
    Ⅹ5＋1000Ⅹ9＋700元），應依毒品危害防制條例第十九條
    第一項之規定宣告沒收之，如全部或一部不能沒收時，以其
    財產抵償之；未扣案之被告所有用以連繫販賣安非他命之
    0000000000門號之手機一支（僅限於機體本身，不及於SIM
    卡）應依毒品危害防制條例第十九條第一項之規定宣告沒收
    之，如全部或一部不能沒收時，追徵其價額；至扣案之針筒
    二支、止血帶五條、安非他命吸食器一組、玻璃球吸食器四
    個、分裝帶二大包，被告雖自承為其所有，然否認與販賣安
    非他命有關，此外，亦別無其他證據證明該等物品與其販賣
    安非他命有關，爰均不諭知沒收。
據上論斷，應依刑事訴訟法第二百九十九條第一項前段，毒品危
害防制條例第四條第二項、第十七條、第十九條第一項，刑法第
十一條前段、第五十六條，判決如主文。
本案經檢察官黃鴻達到庭執行職務
中　　華　　民　　國　　94　　年　　5 　　月　　13　　日
                  刑事第三庭審判長法    官　鄭景文
                                  法　　官　王美婷
                                  法　　官　曾雨明
以上正本證明與原本無異。
對於本件判決如有不服，應於收受送達後10日內，向本院提出上
訴書狀，上訴於臺灣高等法院。
中　　華　　民　　國　　94　　年　　5 　　月　　16　　日
　　　                            書 記 官  王靜敏
附錄法條：
毒品危害防制條例第4條第2項：
製造、運輸、販賣第二級毒品者，處無期徒刑或 7 年以上有期徒
刑，得併科新臺幣 7 百萬元以下罰金。
